臺灣高等法院臺南分院刑事判決　　　　九十一年度上易字第六七八號　Ａ
　　　上　訴　人
　　　即　被　告　乙　○　○
右上訴人因傷害案件，不服臺灣嘉義地方法院九十年度易字第七六０號中華民國九十
一年三月二十六日第一審判決（起訴案號：臺灣嘉義地方法院檢察署九十年度偵字第
四六○三號、第五一八四號），提起上訴，本院判決如左：
      主      文
上訴駁回。
      事      實
一、乙○○係甲○○○之姪子（亦即乙○○之父親與甲○○○之配偶係兄弟），二人
    之間為三親等旁系姻親，屬於家庭暴力防治法第三條第四款之家庭成員。乙○○
    因不滿甲○○○先後與其父黃戊戌、母黃吳金鳳發生爭執，一時氣憤，竟基於普
    通傷害之犯意，於民國（下同）九十年六月十九日上午七時許，在嘉義縣水上鄉
    義興村番子寮三十九之一號前，徒手自甲○○○之胸前往後推一下，致甲○○○
    站立不穩、往後傾斜，適因地面不平，甲○○○即摔倒在地，因而受有右側橈尺
    骨骨折、胸椎第十二節、腰椎第二節壓迫性骨折等傷害。
二、案經甲○○○訴由嘉義縣警察局水上分局報告暨甲○○○訴請臺灣嘉義地方法院
    檢察署檢察官偵查起訴。
      理      由
一、訊據上訴人即被告乙○○，其對於右揭時間、地點徒手推告訴人甲○○○一下，
    告訴人因而跌倒受傷之情節，於警訊、偵訊、原審及本院審理中均坦承不諱，且
    供述一致；核與告訴人於原審及本院審理中之指訴情節相符。又被告如何因見告
    訴人與其父母親發生爭執而於上開時間、地點推告訴人一下致其倒地等情並經證
    人即被告之堂弟黃國誠、被告之父黃戊戌、被告之母黃吳金鳳、被告之配偶吳清
    美等人分別證述明確，並有照片二張在卷可考。此外，復有陽明醫院所出具之傷
    害診斷書在卷可稽，依該診斷書上所記載之受傷情形，核與被告之自白內容及被
    害人之指訴情節完全吻合。本件事證明確，被告犯行堪予認定。
二、查被告係告訴人之姪子（亦即被告之父親與告訴人之配偶係兄弟），二人之間為
    三親等旁系姻親，屬於家庭暴力防治法第三條第四款之家庭成員，案發時應知告
    訴人（二十一年十二月九日出生）已將近七十高齡，且案發地點係渠等平日居住
    之處所，地面是否有高低不平之情形，被告應知之甚詳，核被告故意自告訴人之
    胸前往後推一下，致其站立不穩、往後傾斜，適因地面不平，因而摔倒在地，受
    有傷害，係犯刑法第二百七十七條第一項之傷害罪，屬家庭暴力防治法第二條第
    二項所稱之家庭暴力罪。
三、原審援引刑事訴訟法第二百九十九條第一項前段，刑法第二百七十七條第一項、
    第四十一條第一項前段，罰金罰鍰提高標準條例第一條前段、第二條之規定，並
    參酌被告因一時氣憤而推告訴人之胸前一下，導致年邁之告訴人受有上開骨折等
    傷害，被告犯罪後雖坦承犯行，尚有悔意，惟迄今仍未取得告訴人諒解等一切情
    狀，量處有期徒刑參月，如易科罰金，以參百元折算壹日。本院經核其認事用法
    ，均無不當，量刑亦稱妥適。被告上訴意旨，否認係故意犯罪，為無理由，應予
    駁回。
據上論斷，應依刑事訴訟法第三百六十八條，判決如主文。
本案經檢察官楊治宇到庭執行職務。
中    華    民    國      九十一      年      七      月        三      日
                                  臺灣高等法院臺南分院刑事第六庭
                                      審判長法官  楊    明    章
                                            法官  戴    勝    利
                                            法官  顏    基    典
右正本證明與原本無異。
不得上訴。
                                      法院書記官  呂    嘉    文
中    華    民    國      九十一      年      七      月        五    日
附錄本判決論罪科刑法條：
刑法第二百七十七條第一項
傷害人之身體或健康者，處三年以下有期徒刑、拘役或一仟元以下罰金。
